臺灣嘉義地方法院民事裁定
109年度嘉簡調字第548號
聲  請  人  朱祐宗  


訴訟代理人  林宏鈞律師
上列當事人間請求分割共有物事件，本院裁定如下：
    主    文
聲請人應於收受本裁定之日起十日內，補正下列事項，逾期即駁
回起訴：（一）相對人王木、王昭瑛之戶籍謄本（記事不得省略
）；如已死亡，應補正相對人王木、王昭瑛除戶戶籍謄本、繼承
系統表暨全體繼承人最新戶籍謄本（記事不得省略），且追加其
全體繼承人為相對人即被告，並載明姓名、真正住所或居所。（
二）被繼承人王萬之繼承人王光枝之戶籍謄本（記事不得省略）
；如已死亡，應補正被繼承人王萬之繼承人王光枝之除戶戶籍謄
本、繼承系統表暨全體繼承人最新戶籍謄本（記事不得省略），
且追加其全體繼承人為相對人即被告，並載明姓名、真正住所或
居所。
    理  由
一、按起訴，應以訴狀表明當事人，提出於法院為之，民事訴訟
    法第244條第1項第1款定有明文。又當事人書狀，應記載當
    事人姓名及住所或居所，且書狀內宜記載當事人之出生年月
    日、國民身分證號碼、電話號碼及其他足資辨別之特徵；而
    書狀不合程式或有其他欠缺者，審判長應定期間命其補正，
    同法第116條第1項、第2項及第121條第1項亦有明文。是訴
    狀內當事人之記載須足資特定，此乃起訴必備之程式，倘原
    告起訴所記載之被告無法特定，且逾期未補正者，法院應以
    裁定駁回之。又按共有物之分割，於共有人全體有法律上之
    利害關係，須共有人全體始得為之，故請求分割共有物之訴
    ，屬於民事訴訟法第56條第1項所稱訴訟標的，對於共同訴
    訟之各人必須合一確定，最高法院42年度台上字第318號參
    照。是分割共有物之訴係屬必要共同訴訟，提起分割共有物
    之訴須以同意分割之人為原告，以不同意分割之人為被告，
    即共有人全體為當事人，其訴訟當事人始為適格。
二、經查，本件聲請人提起分割共有物之訴，主張坐落嘉義市○○
    段000地號土地（面積1,153平方公尺）為兩造所共有，請求
    變價分割等語。然聲請人於起訴書所列相對人王木、王昭瑛
    並無出生年月日、國民身分證號碼及實際住居所等年籍資料
    ，致使本院無從特定被告，亦無從認定上開相對人是否有當
    事人能力，及其等應受達處所為何。前經本院函請聲請人於
    文到10日內補正相對人王木、王昭瑛及被繼承人王萬之全體
    繼承人之最新戶籍謄本，原告雖於110年2月9日提出民事補
    正狀，並稱相對人王木、王昭瑛及被繼承人王萬之繼承人王
    光枝均無法查得最新戶籍謄本等語。然聲請人所述，實難認
    已具體表明前開相對人王木、王昭瑛之真正住所或居所，或
    足資辨別聲請人所起訴之對象是否為全體共有人，亦無法確
    認是否已有共有人死亡。又本件分割共有物訴訟為固有必要
    共同訴訟，全體共有人應一同起訴或被訴。爰命聲請人即原
    告應於收受本裁定送達10日內補正如主文所示事項，如未依
    期補正，即駁回聲請人之起訴，特此裁定。
中　　華　　民　　國　　110 　年　　2 　　月　　17　　日
                  臺灣嘉義地方法院嘉義簡易庭
                                  法　官　陳寶貴
以上為正本係照原本作成。
本裁定不得抗告。
中　　華　　民　　國　　110 　年　　2 　　月　　17　　日
 　 　　　　　　　　　　          書記官  江靜盈